臺灣臺南地方法院刑事判決　　　　　　　99年度易字第1691號
公　訴　人　臺灣臺南地方法院檢察署檢察官
被　　　告　陳玉霞
選任辯護人　李孟仁律師
　　　　　　林怡靖律師
上列被告因毀損案件，經檢察官提起公訴（九十九年度偵字第一
五０００號），本院判決如下：
    主  文
陳玉霞犯毀損他人物品罪，處罰金新臺幣伍仟元，如易服勞役，
以新臺幣壹仟元折算壹日。
    事  實
一、陳玉霞與黃村係夫妻，平日相處不睦。陳玉霞明知黃村
    於臺南巿永康區○○○路一二一號、一二三號七樓頂種植空
    心菜，竟基於接續毀損黃村所種植空心菜之犯意，先於民
    國九十八年十二月八日下午一時五十五分許，在上開樓頂，
    拔起黃村所種植之空心菜幼苗數株，丟棄於一旁，任其枯
    損；又於翌（九）日下午三時十五分許，於上揭地點，拔起
    黃村所種植之空心菜一大把，放置於垃圾袋中，均足以生
    損害於黃村。
二、案經臺黃村訴由臺南巿警察局永康分局報告臺灣臺南地方
    法院檢察署檢察官偵查起訴。
    理  由
壹、程序部分：
    本案以下所引用之相關證人於警詢、偵查中之供述，公訴人
    及被告於本院調查證據時，知有各該證據，而未於言詞辯論
    終結前就其證據能力聲明異據，本院審酌各該證據均非違法
    蒐證取得之證據，其作成之情況為適當，爰依刑事訴訟法第
    一百五十九條之五第二項規定，認應具證據能力。
貳、實體部分：
一、被告否認有毀損黃村所種植空心菜犯行，其於偵查中辯稱
    ：伊有拔草，比較粗之空心菜伊也拔起來重新種，空心菜為
    伊所種植；於本院審理時，辯稱：空心菜均係伊所種植，九
    十八年十二月八日下午，伊曾撥土，並未拔菜，九十八年十
    二月九日下午三時餘，伊曾拔草，並未拔空心菜云云。惟查
    被告如何於上開時地，接續二次毀損黃村所種植空心菜，
    足以生損害於黃村等情，業據告訴人黃村於警詢、偵查
    中及本院審理時指陳綦詳，並經證人徐黃素清證述甚明，復
    據證人黃素英證述：系爭空心菜為黃村所種植等情，且有
    黃村所提出監視錄影光碟一片、光碟擷取相片一張可佐，
    衡情被告確有上開毀損黃村所種植空心菜至為明確。被告
    所為上述辯解，係屬事後卸責之詞，不足採信。至被告所舉
    之證人蔡靜姬證稱：伊平日上午七、八點至下午六、七點在
    上班，伊上班時間內，黃村有無種空心菜，伊並不知道等
    情，稽之其證詞，難為有利於被告之認定。綜上，被告犯行
    堪以認定。
二、核被告所為，係犯刑法第三百五十四條之毀損他人物品罪。
    被告於前揭時間及空間相當密接之情形下，接續二次毀損黃
    村所種植空心菜，係基於同一之犯意所為，屬於接續犯，
    應論以一罪。爰審酌被告犯罪之動機、目的、手段、所生危
    害，及犯罪後未與告訴人和解等一切情狀，量處如主文所示
    之刑，並諭知如易服勞役之折算標準，以資懲儆。
據上論斷，應依刑事訴訟法第二百九十九條第一項前段，刑法第
三百五十四條、第四十二條第三項前段，刑法施行法第一條之一
，判決如主文。
本案經檢察官李宗榮到庭執行職務
中    華    民    國   100    年    2     月     17   日
                  刑事庭  法  官  吳三龍
以上正本證明與原本無異。
如不服本判決應於收受本判決後10日內向本院提出上訴書狀，並
應敘述具體理由。其未敘述上訴理由者，應於上訴期間屆滿後20
日內向本院補提理由書狀（均須按他造當事人之人數附繕本）「
切勿逕送上級法院」。
                          書記官  杜孟珍
中    華    民    國   100    年    2     月     17   日
附錄法條：
中華民國刑法第354條
（毀損器物罪）
毀棄、損壞前二條以外之他人之物或致令不堪用，足以生損害於
公眾或他人者，處 2 年以下有期徒刑、拘役或 5 百元以下罰金
。